# 联营交易抵消

提问人：jangyanbo 时间：2020-07-08 13:33:04
陈老师好！关于母公司持股B公司60%（子公司），持股C公司30%（联营企业），C公司持股B公司20%（按照权益法核算，c公司本期向子公司卖了 100 元的存货，成本是 80 元，假如合并报表上只有这一笔经济事项！
在合并报表上因为C公司对子公司的产品销售要按照逆流交易进行抵消处理
借：投资收益（20*30）=6
贷：存货 6
第二步抵消
借：少数股东权益2.4
贷方：少数股东损益2.4
您的解答是因为子公司本期并没有卖出所以不影响子公司的净利润，所以第二步分录不用做，可是我觉得少数股东应该承担，
我的理由一是：假如这家联营企业不是母公司的联营企业，而是子公司的联营企业，子公司假如当期需要做合并，那这是借：投资收益 6 ，贷：存货 6 ，母公司抵消子公司时会借少数股东权益2.4 贷方：少数股东损益2.4，我理解在母公司合并报表上不管是子公司的联营企业还是母公司的联营企业，都是这个合并这个经济主体的联营企业，都是子公司资产组在合并报表上与联营企业的交易，在合并报表上的抵消结果应该是一样的，联营企业由母公司持有还是由子公司持有不该影响合并抵消结果。由母公司持有的情况下，也是合并报表上子公司的这组资产组与联营的交易，相当于借：投资收益贷方：存货 是在子公司的这个资产组的层面上做的分录，子公司的少数股东依据实体理论自然要承担。
我的理由二，假如联营企业是母公司的联营企业，第二年子公司卖了存货，假如交易发生时少数股东不承担的话，第二年的抵消分录应该是借：年初未分配利润 6 贷：营业成本，这个营业成本影响的损益也要由母公司全部享有，第二年假如子公司的存货卖了 120 元，没有其他交易，母公司抵消子公司时，确认的少数股东损益应该是（120-100 ）40=8，假如把权益法看成抵消方法的话，第二年少数股东的损益应该是（120-94）40=10.4！如果第一年影响的存货 6 元，少数股东不承担的话，第二年增加的2.4元是如何来的呢！所以我理解第一年少数股东应该承担6*0.4=2.4

回答人：chenyiwei
在你的主帖案例中，A持股C，C持股B，所以C是A的联营企业，合并报表层面属于联营企业向本主体的逆流交易。在抵销该逆流交易的未实现损益时，因为该逆流交易损益是确认在联营企业C账面上，不影响子公司的净利润和净资产，所以也就不影响合并报表层面与B相关的少数股东权益和少数股东损益。